臺灣桃園地方法院民事裁定　　　　　　　100年度抗字第173號
抗　告　人　羅文輝
相　對　人　王鶯女
上列當事人間聲請本票裁定事件，抗告人對於民國100年11月29
日本院簡易庭司法事務官所為100年度司票字第6407號裁定提起
抗告，本院裁定如下：
    主  文
抗告駁回。
抗告程序費用新臺幣壹仟元由抗告人負擔。
    理  由
一、本件抗告意旨略以：抗告人前向相對人借款新臺幣（下同）
    155 萬元時，已簽立乙紙借據予相對人收受，嗣相對人於民
    國100 年5 月底告知其不慎遺失上開借據，乃於同年11月12
    日以不當手段，利用警方公權力施壓逼迫抗告人再次簽發系
    爭本票，相對人之行為顯非合法。又該本票票面金額雖為1,
    638,000 元，但實際借款本金僅155 萬元，其餘均為借貸利
    息，而相對人請求自100 年11月24日起按週年利率6%計算之
    利息，亦已構成重利之行為等語。
二、按執票人向本票發票人行使追索權時，得聲請法院裁定後強
    制執行，票據法第123 條定有明文。次按本票執票人，依票
    據法第123 條規定，聲請法院裁定許可對發票人強制執行，
    性質上係屬非訟事件，此項聲請之裁定及抗告法院之裁定，
    僅依非訟事件程序以審查強制執行許可與否，並無確定實體
    上法律關係存否之效力，如發票人就票據債務之存否有爭執
    時，應由發票人另提起確認之訴，以資解決（最高法院56年
    台抗字第714 號、57年台抗字第76號判例要旨可參）。
三、經查，相對人以其執有系爭本票，並經提示而未獲付款，爰
    依票據法第123 條規定，聲請裁定強制執行等情，此有相對
    人提出之系爭本票在卷可證，則原審依相對人之聲請，裁定
    准許系爭本票強制執行，依法並無不合。至抗告意旨雖稱伊
    簽發系爭本票係受相對人脅迫所為，且伊實際僅積欠相對人
    本金155 萬元，其餘均為利息等語，此屬抗告人與相對人間
    實體上法律關係之爭執問題，揆諸首揭規定及判例意旨，應
    由抗告人另行提起訴訟，以資解決，本件非訟程序不得加以
    審究。又按執票人向本票債務人行使追索權時，得請求自到
    期日起如無約定利率者，依年利6 釐（即6%）計算之利息，
    票據法第124 條準用同法97條第1 項第2 款已有明文。則相
    對人依系爭本票上所載到期日即100 年11月24日，請求抗告
    人自該日起至清償日止，按週年利率6%計算之法定遲延利息
    ，於法並無不合，是抗告人辯稱原審准許相對人此部分利息
    之請求，已構成重利行為云云，實無可取。從而，抗告意旨
    指摘原裁定不當，為無理由，應予駁回。
四、據上論結，本件抗告為無理由，依非訟事件法第46條、第21
    條第2 項、第24條第1項，民事訴訟法第495條之1第1項、第
    449條第1項、第95條、第78條，裁定如主文。
中    華    民    國   100    年    12    月     28   日
            民事第一庭  審判長法  官  郭琇玲
                              法  官  林哲賢
                              法  官  華奕超
以上正本係照原本作成。
本裁定除以適用法規顯有錯誤為理由，不得再抗告；如提再抗告
，應於收受送達後10日內，委任律師為代理人向本院提出再抗告
狀，並繳納再抗告費新台幣1000元。
中    華    民    國   100    年    12    月    30    日
                              書記官  谷貞豫